【裁判字號】    99,訴,14
【裁判日期】    990420
【裁判案由】    違反毒品危害防制條例
【裁判全文】
臺灣新竹地方法院刑事判決                99年度訴字第14號
公  訴  人  臺灣新竹地方法院檢察署檢察官
被      告  甲○○
選任辯護人  李添興律師
上列被告因違反毒品危害防制條例案件，經檢察官提起公訴（98
年度偵字第6283號）後，本院合議庭裁定適用簡式審判程序，判
決如下：
    主  文
甲○○持有第二級毒品純質淨重二十公克以上，累犯，處有期徒
刑壹年捌月，扣案之第二級毒品甲基安非他命貳包（總純質淨重
陸拾貳點柒公克，驗餘總淨重陸拾捌點捌公克），均沒收銷燬
之。
    事  實
一、甲○○前於民國88年間因施用毒品案件，經臺灣高雄地方法
    院以88年度訴字第1126號判決應執行有期徒刑1年6月確定，
    嗣經上訴，經臺灣高等法院高雄分院以88年度上訴字第1445
    號判決駁回上訴確定（下稱甲案）；又於89年間因施用毒品
    案件，經臺灣高等法院高雄分院以90年度上訴字第68號判決
    應執行有期徒刑1年2月確定（下稱乙案）；再於90年間再因
    施用毒品案件，經臺灣高雄地方法院以90年度訴字第2949號
    判決判處應執行有期徒刑1年2月確定（下稱丙案），復因妨
    害公務罪，經臺灣高雄地方法院以91年度鳳簡字第623 號簡
    易判決，判處有期徒刑3 月確定（下稱丁案），上開丙、丁
    二案並經臺灣高雄地方法院以92年度聲字第1355號裁定應執
    行有期徒刑1年4月確定。嗣上開甲、乙案與上開丙、丁二案
    所定應執行刑接續執行，並於94年7 月28日因縮短刑期假釋
    付保護管束出監，於95年2 月27日保護管束期滿，假釋未經
    撤銷，視為執行完畢。
二、詎其仍不知悔改，於98年7 月23日下午某時許，在高雄縣岡
    山鎮某公園，向真實姓名年籍不詳、綽號「阿忠」之成年人
    ，以新臺幣（下同）5 萬元之代價，購得第二級毒品甲基安
    非他命2 包（純質淨重分別為31.15公克、31.55公克，驗餘
    總淨重68.83公克）後而持有之。嗣於98年8月21日下午5 時
    許，在甲○○位於新竹縣竹北市○○○路○段338之2號居所
    前，為海岸巡防署北部地區巡防局查緝隊員會同警方持本院
    所核發之搜索票執行搜索，查獲上開第二級毒品甲基安非他
    命，始悉上情。
三、案經行政院海岸巡防署北部地區巡防局報告臺灣新竹地方法
    院檢察署檢察官偵查起訴。
    理    由
一、本件被告甲○○所犯毒品危害防制條例第11條第4 項之持有
    第二級毒品純質淨重二十公克以上之罪係非死刑、無期徒刑
    、最輕本刑為3 年以上有期徒刑之罪，被告於本院審判程序
    進行中，就被訴事實為有罪之陳述，經本院合議庭認合於刑
    事訴訟法第273條之1第1 項之規定，裁定進行簡式審判程序
    ，合先敘明。
二、按本案認定事實所引用之非供述證據（如證物照片2 張、法
    務部調查局98年12月18日調科壹字第09800618560 號鑑定書
    等），經本院於簡式審判程序中當庭提示，被告、辯護人及
    公訴人均表示無意見，而同意援引作為證據（見本院98年度
    訴字第14號卷【下稱本院卷(二)】第35頁反面至36頁），且無
    證據證明係公務員違背法定程式所取得，亦無刑事訴訟法第
    159條之4規定之顯有不可信之情況與不得作為證據之情形，
    再者本案所扣得第二級毒品甲基安非他命，係行政院海岸巡
    防署北部地區巡防局連江查緝隊向本院聲請搜索票，經本院
    准予核發搜索票後，執勤員警持本院所核發之98年聲搜字第
    507 號搜索票，於該搜索票有效期間，至上址「新竹縣竹北
    市○○○路○段338巷1 號」執行搜索等情，有上開搜索票影
    本、搜索扣押筆錄1 份附卷可稽（見98年度偵字第6283號偵
    查卷【下稱偵卷】第10至15頁），搜索程序自屬合法有據，
    經合法搜索程序所扣得，自均有證據能力，合先敘明。
三、被告甲○○於上開時、地向綽號「阿忠」之成年人購買第二
    級毒品甲基安非他命2包（純質淨重分別為31.15公克、31.5
    5公克，驗餘總淨重68.83公克）後而持有之犯罪事實，業據
    被告於警詢、偵訊、準備程序及簡式審判程序均坦承不諱（
    見偵卷第6至9、105至106頁、本院98年度審訴字第939 號卷
    【下稱本院卷(一)】第26頁反面及本院卷(二)第28至30、35至37
    頁），且有本院98年度聲搜字第507 號搜索票影本、台北縣
    政府警察局永和分局搜索、扣押筆錄、扣押物品目錄表、扣
    押物品清單各1份、證物照片2張等資料在卷可佐（見偵卷第
    10至15、88頁）。又上開扣案之白色粉末2 包（98年度安字
    第86號，扣押物品清單見本院卷(一)第22頁），經送法務部調
    查局以化學呈色法、氣相層析質譜儀分析法檢驗，其檢驗結
    果為：送驗結晶白粉2包均有含第二級第89 項毒品甲基安非
    他命成分，分別純質淨重31.15公克、31.55公克，分別驗餘
    淨重34.19公克、34.64公克，是被告所持有之第二級毒品甲
    基安非他命純質淨重為62.7公克，已逾20公克等情，有該局
    98年12月18日所出具之調科壹字第 09800618560號鑑定通知
    書1份存卷可稽（見本院卷(一)第35-36頁），是被告上開自白
    ，核與事實相符，足以採信。本案事證明確，被告犯行已經
    證明，應予依法論處。
四、論罪科刑：
（一）查毒品危害防制條例第11條業經修正，並於98年5 月20日
      公佈，按法規之制定與法規之修正，如有特定生效日之必
      要者，依中央法規標準法第14條或第20條第2 項準用第14
      條之規定，應分別特定其施行日期。法規制定或前次修正
      基於特殊因素所特定之施行日期，並不適用於日後修正或
      再次修正之條文。又按法律之制定或修正，若未明定施行
      日期者，中央法規標準法雖未規定應自何時生效，然法律
      既經制定或修正並經總統公佈，自應類推適用中央法條規
      標準法第13條之規定，自公佈日起算至第3 日發生效力。
      本次修正僅係個別條文之修正，並非全部條文之修正，應
      無毒品危害防制條例第36條之適用，既無生效日之特別規
      定，自應類推適用中央法條規標準法第13條之規定，修正
      後毒品危害防制條例第4條，應於98年5月22日發生效力（
      臺灣高等法院暨所屬法院因應新修正毒品危害防制條例施
      行法律問題研討會結論意見可供參照），是被告持有第二
      級毒品之行為既在法律變更之後，自無需比較新舊法，併
      予敘明。
（二）又被告本次被查持有之第二級毒品甲基安非他命純質淨重
      為62.7公克，已逾20公克等情，業如前述，是核被告所為
      ，係犯毒品危害防制條例第11條第4 項持有第二級毒品純
      質淨重20公克以上之罪。原起訴意旨認被告所為係犯毒品
      危害防制條例第5條第2項意圖販賣而持有第二級毒品罪，
      因被告否認犯罪，通訊監察譯文復無法證明被告有販賣意
      圖，故業經蒞庭檢察官於99年3 月24日本院準備程序時，
      當庭更正犯罪事實如事實欄所載，及更正起訴法條為毒品
      危害防制條例第11條第4 項之持有第二級毒品純質淨重20
      公克以上之罪，本院自無庸再變更起訴法條，併予敘明。
（三）被告有事實欄一所示有期徒刑執行之前科，有臺灣高等法
      院被告前案紀錄表1份附卷可稽，其於有期徒刑執行完畢5
      年內故意再犯本件有期徒刑以上之罪，為累犯，應依刑法
      第47條第1項之規定加重其刑。
（四）爰審酌被告甲○○前有多次施用毒品紀錄，仍不知戒除毒
      癮，甫假釋出監仍不知悔改，竟仍無視國家對於杜絕毒品
      犯罪之禁令，為供己施用而購買第二級毒品甲基安非他命
      ，且數量竟達純質淨重為62.7公克，數量甚鉅，實值非難
      ，惟其犯罪之動機、目的單純，及犯罪手段平和，亦未因
      此而危害他人，所生損害非大，再考之其於犯後坦承犯行
      ，態度尚可等一切情狀，量處如主文所示之刑，以示懲儆
      。
（五）又扣案之第二級毒品甲基安非他命2 包（本院98年度安保
      管字第86號，扣押物品清單見本院卷(一)第22頁），經送法
      務部調查局以化學呈色法、氣相層析質譜儀分析法檢驗，
      其檢驗結果為：送驗結晶白粉2 包均含有第二級第89項毒
      品甲基安非他命成分，分別純質淨重31.15公克、31.55公
      克，分別驗餘淨重34.19公克、34.64公克等情，有該局98
      年12月18日所出具之調科壹字第09800618560 號鑑定通知
      書1份附卷足憑（見本院卷(一)第35 頁），均屬毒品危害防
      制條例第2條第2項第2 款之第二級毒品，係違禁物，均應
      依毒品危害防制條例第18條第1 項前段規定諭知沒收銷燬
      之。至於扣案之NOKIA行動電話1支（含0000000000行動電
      話門號之SIM卡1枚），雖為被告所有，但僅為一般通聯之
      用並非供被告為本件犯罪所用之物，且非違禁物，與沒收
      規定不符，爰不另為沒收之諭知。
五、據上論斷，應依刑事訴訟法第273條之1第1 項、第299條第1
    項前段，毒品危害防制條例第11條第4項、第18條第1項前段
    ，刑法第11條、第47條第1項，判決如主文。
本案經檢察官邱宇謙到庭執行職務。
中    華    民    國    99    年    4     月    20    日
                  刑事第六庭    法  官  邱忠義
以上正本證明與原本無異。
如不服本判決應於送達後10日內向本院提出上訴狀。
中    華    民    國    99    年    4     月    20    日
                                書記官  吳美雲
毒品危害防制條例第11條第4 項
持有第二級毒品純質淨重20公克以上者，處6 月以上5 年以下有
期徒刑，得併科新臺幣70萬元以下罰金。

司法院資訊處製作；財團法人民間司法改革基金會備份。
